【裁判字號】    92,易,2272
【裁判日期】    921231
【裁判案由】    加重竊盜
【裁判全文】
臺灣臺中地方法院刑事判決                        九十二年度易字第二二七二號
    公  訴  人  台灣台中地方法院檢察署檢察官
    被      告  乙○○
右列被告因加重竊盜案件，經檢察官提起公訴（台灣台中地方法院檢察署九十二年度
偵字第一三一七六號）及移
六三號），本院合議庭裁定以簡式審判程序審理判決如左：
    主  文
乙○○連續攜帶兇器竊盜，累犯，處有期徒刑貳年。扣案之活動管鉗壹支及螺絲起子
壹支，均沒收。
    事  實
一、乙○○曾經三犯竊盜罪，品行不良，其中於民國九十年間所犯竊盜罪，經台灣台
    中地方法院判處有期徒刑一年確定，於九十一年十月二十五日執行完畢。詎乙○
    ○猶不知悔改，又基於意圖為自己不法所有之概括犯意，於（一）九十二年四月
    一日二時三十分許，在臺中市○○區○○路與熱河路口，持其所有客觀上足供兇
    器使用之活動管鉗一支，破壞由甲○○使用而為王陳愛玉所有之牌照號碼Ｘ８─
    ９７０９號自小客車之車門及電門鎖後，欲將該自小客車駛離現場尚未發動，即
    為甲○○發現報警當場查獲，致未得逞，並扣得活動管鉗一支。（二）九十二年
    九月二十二日凌晨一時八分，在嘉義市○○路一二七號前，持其所有客觀上足供
    兇器使用之螺絲起子一支，撬毀林國華所有之牌照號碼２Ｕ─０２０１號自小客
    車之車窗玻璃，進入車內竊取音響主機一部，得手之後要離去之時，為林國華發
    現追捕並報警處理，經警當場扣得螺絲起子一支及鑰匙一支。
二、案經臺中市警察局第五分局報請台灣台中地方法院檢察署檢察官偵查起訴，及由
    嘉義市警察局第一分局報請台灣嘉義地方法院檢察署檢察官移送本院併辦。
    理  由
一、右揭犯罪事實，業據被告乙○○於警詢及檢察官偵查中與本院審理時自白不諱，
    核與被害人甲○○、林國華之指訴及證人王韡顗、黃春富之證述情節相符，復有
    贓物認領保管單、被竊汽車照片在卷暨活動管鉗一支、螺絲起子一支扣案可稽，
    事證明確，被告犯行堪以認定。
二、查被告竊取上開自小客車所使用之活動管鉗及螺絲起子各一支，活動管鉗長約三
    十公分，伸長之後約三十五公分，重約半公斤，足以傷害人之身體危害人之生命
    安全，螺絲起子長約二十八公分，尾端扁平尖銳，也足以傷害人之身體危害人之
    生命安全，均屬兇器。被告持上開兇器竊盜，核其所為，關於竊取被害人甲○○
    使用而為王陳愛玉所有之牌照號碼Ｘ８─９７０９號自小客車沒有得手部分，係
    犯刑法第三百二十一條第二項、第一項第三款之攜帶兇器竊盜未遂罪，關於撬毀
    被害人林國華所有之牌照號碼２Ｕ─０２０１號自小客車之車窗玻璃，進入車內
    竊取音響主機一部部分，係犯刑法第三十百二十一條第一項第三款之攜帶兇器竊
    盜既遂罪及刑法第三百五十四條之毀損罪，所犯攜帶兇器竊盜既遂罪及毀損罪間
    ，有方法與結果之牽連犯關係，應從較重之攜帶兇器竊盜既遂罪處斷，被告先後
    攜帶兇器竊盜未遂及攜帶兇器竊盜既遂犯行，時間緊接，觸犯構成要件相同之罪
    名，顯係基於概括之犯意連續所為，為連續犯，應論以攜帶兇器竊盜既遂罪一罪
    並加重其刑。被告攜帶兇器撬毀被害人林國華所有之牌照號碼２Ｕ─０２０１號
    自小客車之車窗玻璃，進入車內竊取音響主機一部部分，雖然未經起訴，惟所犯
    攜帶兇器竊盜既遂罪及毀損罪間，有方法與結果之牽連犯關係，應從較重之攜帶
    兇器竊盜既遂罪處斷，而攜帶兇器竊盜既遂部分與已經起訴之攜帶兇器竊盜未遂
    部分，有連續犯之裁判上一罪之關係，既經檢察官移送併辦，本院應併予審理。
    被告曾經於九十年間犯竊盜罪，經台灣台中地方法院判處有期徒刑一年確定，於
    九十一年十月二十五日執行完畢，此有台灣高等法院被告全國前案紀錄表在卷可
    參，其於有期徒刑執行完畢五年以內再犯本件有期徒刑以上之罪，為累犯，應依
    刑法第四十七條規定遞加重其刑。被告曾經三犯竊盜罪，此有上開紀錄表在卷可
    參，品行不良，應從重量刑。爰審酌被告犯罪之動機、目的、手段、所生之危害
    及其品行、智識程度與犯罪後之態度等一切情狀，從重量處有期徒刑二年。
三、扣案之活動管鉗一支及螺絲起子一支，係被告所有供犯罪所用之物，業據被告供
    明無誤，應依刑法第三十八條第一項第二款規定宣告沒收。至於扣案之鑰匙一支
    ，並非被告所有，不予宣告沒收。
據上論斷，應依刑事訴訟法第二百七十三條之一第一項、第二百九十九條第一項前段
，刑法第五十六條、第三百二十一條第一項第三款、第三百五十四條、第五十五條、
第四十七條、第三十八條第一項第二款，罰金罰鍰提高標準條例第一條前段，判決如
主文。
中      華      民      國    九十二    年    十二    月    三十一    日
                                        法  官    李添興
右正本證明與原本無異。
如不服本判決，應於判決送達後十日內向本院提出上訴狀，上訴於臺灣高等法院臺中
分院( 須附繕本 )。
                                        書記官
中      華      民      國    九十二    年    十二    月    三十一    日
附錄
刑法第三百二十一條
犯竊盜罪而有左列情形之一者，處六月以上、五年以下有期徒刑：
一  於夜間侵入住宅或有人居住之建築物、船艦或隱匿其內而犯之者。
二  毀越門扇、牆垣或其他安全設備而犯之者。
三  攜帶兇器而犯之者。
四  結夥三人以上而犯之者。
五  乘火災、水災或其他災害之際而犯之者。
六  在車站或埠頭而犯之者。
前項之未遂犯罰之。


司法院資訊處製作；財團法人民間司法改革基金會備份。
